【裁判字號】    94,訴緝,191
【裁判日期】    950127
【裁判案由】    毒品危害防制條例
【裁判全文】
臺灣高雄地方法院刑事判決             94年度訴緝字第191號
公  訴  人  臺灣高雄地方法院檢察署檢察官
被      告  乙○○
                    9
上列被告因毒品危害防制條例案件，經檢察官提起公訴（88年度
偵字第22772 、26873 號），嗣因被告就被訴事實為有罪之陳述
，經本院告知簡式審判程序意旨，並聽取公訴人及被告之意見後
，本院合議庭裁定由受命法官獨任依簡式審判程序審理，判決如
下：
    主  文
乙○○連續轉讓第一級毒品，累犯，處有期徒刑壹年肆月。扣案
殘有海洛因之注射針筒肆支，均沒收銷燬之，
    事  實
一、乙○○前於民國86年間因違反肅清煙毒條例、麻醉藥品管理
    條例等案件，經臺灣高等法院高雄分院以85年上訴字第1576
    號分別判處有期徒刑1 年10月、3 月，定應執行刑2 年確定
    ，於86年7 月28日入監執行，於87年9 月15日因縮短刑期假
    釋出監，嗣於88年6 月3 日因縮刑期滿未經撤銷視為執行完
    畢。詎仍不知悔改，明知海洛因為毒品危害防制條例第2 條
    第2 項第1 款所定之第一級毒品，不得非法持有及轉讓，竟
    基於轉讓第一級毒品海洛因之概括犯意（一）自88年6 月8
    日起至同年9 月9 日止，連續在高雄市鹽埕區○○○路266
    號4 樓3 室林文德（業經本院以88年度訴字第2438號判處有
    期徒刑1 年2 月確定）之租屋處，無償轉讓數量不詳之第一
    級毒品海洛因予許文德施用多次，嗣於88年9 月9 日下午4
    時許，在上址經警查獲，並扣得殘有海洛因之注射針筒3 支
    、削尖吸管1 支、殘有安非他命之夾鏈袋3 個、空夾鏈袋1
    個、玻璃球1 支（業經另案沒收銷燬）；（二）自88年（起
    訴書誤載為86年）7 月中旬某日起至同年10月31日晚上10時
    40 分 許，連續在高雄市○○區○○路186 號4 樓之2 友人
    租屋處，無償轉讓數量不詳之第一級毒品海洛因予林淑珍（
    業經本院以89年度訴字第1 號判處有期徒刑1 年6 月確定）
    施用多次，嗣於88年10月31日晚上10時40分許，在高雄市苓
    雅區○○○路162 號阮綜合醫院2 樓恢復室內，林淑珍將海
    洛因置放於注射針筒內提供予乙○○施用時，經該醫院護士
    賴梨方發覺有異報警而當場查獲，並扣得海洛因3 包（合計
    淨重3.19公克，空包裝重0.77公克）、林淑珍所有供分裝海
    洛因用之夾鏈袋3 個（業經另案沒收銷燬）及殘有海洛因之
    注射針筒4 支。
二、案經高雄市政府警察局苓雅分局報告臺灣高雄地方法院檢察
    署檢察官偵查起訴。
    理  由
壹、程序部分：
    按本件被告乙○○所犯係死刑、無期徒刑、最輕本刑為3 年
    以上有期徒刑以外之罪，其於準備程序就前揭被訴事實為有
    罪之陳述，經受命法官告知簡式審判程序之旨，並聽取其與
    公訴人之意見後，本院認無不得或不宜改依簡式審判程序進
    行之處，爰依刑事訴訟法第273 條之1 第1 項、第284 條之
    1 ，裁定本件由受命法官獨任進行簡式審判程序，合先敘明
    。
貳、實體部分：
一、上揭事實，已據被告於本院審理中坦承不諱，核與證人林文
    德於88年10月5 日偵訊時、林淑珍、賴梨方於警詢證述之情
    節大致相符，另參以扣案殘有疑似海洛因之注射針筒3 支、
    削尖吸管1 支、殘有疑似安非他命之夾鏈袋3 個、不明粉末
    3 小包（合計淨重3.19公克，空包裝重0. 77 公克）、殘有
    疑似海洛因之注射針筒4 支，經送往法務部調查局、高雄醫
    學大學附設中和紀念醫院檢驗結果，分別確呈第一級毒品海
    洛因、第二級毒品甲基安非他命之陽性反應，此有高雄醫學
    大學附設中和紀念醫院89年2 月8 日編號B0000000、B00000
    00、B0000000號、88年11月16日編號P0000000、P0000000號
    、89年6 月20日編號B0000000、B0000000號檢驗報告共7 紙
    及法務部調查局88年11月30日編號000000000 號鑑定通知書
    在卷可佐（見88年度訴字第2438號卷第26至28頁、88年度訴
    字第1 號卷第39、172 、173 頁、88年度偵字第26873 號卷
    第30、31頁），則被告前開自白顯與事實相符，堪以採信。
    本件事證明確，被告前揭犯行洵堪認定。
二、按海洛因係毒品危害防制條例第2 條第2 項第1 款所稱之第
    一級毒品，故核被告所為，係犯該條例第8 條第1 項轉讓第
    一級毒品罪。被告持有第一級毒品海洛因後，進而轉讓他人
    施用，其持有之低度行為應為轉讓之高度行為所吸收，不另
    論罪。被告多次轉讓毒品行為時間密接、所犯犯罪構成要件
    相同，顯係基於概括犯意為之，應依連續犯之規定論以一罪
    ，並加重其刑。被告行為後，毒品危害防制條例雖於92年7
    月9 日修正公布，93年1 月9 日施行，其中第8 條第1 項之
    轉讓第一級毒品之罪刑並未修正，僅將原列於第4 項之未遂
    犯之處罰，移植於第5 項，本件被告雖多次轉讓數量不詳之
    第一級毒品供林文德、林淑珍施用，惟無積極證據證明被告
    轉讓之第一級毒品海洛因數量有達淨重5 公克以上之情事（
    依90年1 月9 日所制定之「轉讓持有毒品加重其刑之數量標
    準」，轉讓第一級毒品需達淨重5 公克以上），而有加重事
    由存在，自無新舊法比較之問題，附此敘明。又被告曾於86
    年間因違反肅清煙毒條例、麻醉藥品管理條例等案件，經臺
    灣高等法院高雄分院以85年上訴字第1576號分別判處有期徒
    刑1 年10月、3 月，定應執行刑2 年確定，於86年7 月28日
    入監執行，於87年9 月15日因縮短刑期假釋出監，嗣於88年
    6 月3 日因縮刑期滿未經撤銷視為執行完畢等情，有台灣高
    等法院被告前案紀錄表1 份附卷可稽，其於執行完畢後5 年
    內，再犯本件有期徒刑以上之罪，為累犯，應依刑法第47條
    之規定加重其刑，並遞加重之。爰審酌被告轉讓第一級海洛
    因與他人施用，所為戕害他人健康至鉅，行為實不足取，惟
    念其犯後已坦承犯行，態度良好，且轉讓之數量非鉅，情節
    尚非重大等一切情狀，量處如主文所示之刑，以示懲儆。扣
    案殘有海洛因之注射針筒4 支，其上均殘留有第一級毒品海
    洛因，業如前述，衡情上開物品與毒品間已難剝離，自應整
    體視之為第二級毒品，亦依毒品危害防制條例第18條第1 項
    前段規定，均併予宣告沒收銷燬之。至扣案殘有海洛因之注
    射針筒3 支、削尖吸管1 支、殘有安非他命之夾鏈袋3 個、
    空夾鏈袋1 個、玻璃球1 支、海洛因3 包（合計淨重3.19公
    克，空包裝重0.77公克）、林淑珍所有供分裝海洛因用之夾
    鏈袋3 個等物品，業經另案沒收銷燬完畢，有扣押物品處分
    命令影本2 紙在卷可稽，自無再予宣告沒收之必要，併此敘
    明。
據上論斷，應依刑事訴訟法第273 條之1 第1 項、第284 條之1
、第299 條第1 項前段，毒品危害防制條例第8 條第1 項、第18
條第1 項前段，刑法第11條、第56條、第47條，判決如主文。
本案經檢察官甲○○到庭執行職務。
中    華    民    國    95    年    1     月    27    日
                  刑事第三庭    法  官  錢衍蓁
以上正本證明與原本無異。
如不服本判決，應於判決送達後10日內，向本院提出上訴狀。
中    華    民    國    95    年    1     月    27    日
                                書記官   鄭淑臻
附錄法條
毒品危害防制條例第8條第1項：
轉讓第一級毒品者，處一年以上七年以下有期徒刑，得併科新臺
幣一百萬元以下罰金。


司法院資訊處製作；財團法人民間司法改革基金會備份。
